臺灣臺北地方法院民事裁定　　　　　　　93年度聲字第3524號
　　異　議　人
　　即　聲請人　京豐國際股份有限公司
　　法定代理人　丁○○
　　訴訟代理人　丙○○
　　相　對　人　甲○○　○○○.
　　　　　　　　模里西斯共和國.
　　法定代理人　乙○○○ ○○.
上開聲請人對於本院提存所就92年度存字第3680號提存事件於中
華民國93年10月20日所為之處分，聲明異議，本院裁定如下：
    主  文
異議駁回。
聲明異議之程序費用由聲請人負擔。
    理  由
一、本件異議意旨略以：本件異議人即聲請人聲請假處分所保全
    之請求為「禁止債務人（即相對人）就系爭外匯存款帳戶，
    以92年8 月18日及其後所變更之帳戶印鑑為領款行為」，其
    目的在禁止相對人以變更後之帳戶印鑑為領款行為，而該假
    處分之本案判決主文為「被告（即相對人）應撤銷其於92年
    8 月18日向系爭外匯存款帳戶印鑑變更行為」，是相對人變
    更系爭帳戶印鑑之行為既經判決撤銷，自應回復原印鑑，而
    由聲請人以原印鑑而領款，是前開判決主文之法律效果與前
    開假處分之請求，並無不同，顯見聲請人已獲本案全部勝訴
    判決，提存所自應依據提存法第16條之規定准許聲請人取回
    提存物等語。
二、按擔保提存之提存人於提存後，假扣押、假處分所保全之請
    求，其本案訴訟已獲全部勝訴判決或依督促程序之支付命令
    確定者，得聲請該管法院提存所返還提存物，提存法第16條
    第1 項第3 款定有明文。經查：聲請人前向臺灣板橋地方法
    院聲請對相對人為假處分裁定之主文為「債權人（即聲請人
    ）以新臺幣514 萬5000元，為債務人（即相對人）供擔保後
    ，禁止債務人就上海商業儲蓄銀行國際金融分行（設址：臺
    北市○○○路○ 段2 號所設立戶名甲○○ ○○○○○○○○○ ○○○ ○○○○
    帳號00000000000000號外匯存款帳戶，以92年8 月18日及其
    後所變更之帳戶印鑑為領款之行為。」而聲請人所主張之本
    案訴訟判決主文則為：「被告（即相對人）應撤銷其於中華
    民國92年8 月18日向上海商業儲蓄銀行國際金融業務分行申
    請對帳號00000000000000號外匯存款帳戶所為之帳戶印鑑變
    更行為。」前者假處分係禁止相對人為領款行為，聲請人就
    前開假處分所提供之擔保金則係擔保受擔保利益人即相對人
    因未得領款所受之損害，而後者聲請人所獲勝訴判決之訴訟
    標的則係撤銷印鑑變更行為，2 者本案訴訟標的並非同一，
    尚難認聲請人前開假處分之本案訴訟已獲全部勝訴判決，是
    本院提存所拒絕返還提存物，於法並無不合，聲請人對本院
    提存所上開拒絕返還提存物之決定所提聲明異議，為無理由
    ，應予駁回。
三、綜上所述，本件聲明異議為無理由，依非訟事件法第8 條第
    2項、民事訴訟法第78條，裁定如主文。
中　　華　　民　　國　　94　　年　　2 　　月　　3 　　日
                        臺灣臺北地方法院民事第四庭
                            法  官  唐于智
右正本係照原本作成
如對本裁定抗告須於裁定送達後10日內向本院提出抗告狀，並繳
納抗告費新臺幣45元
中　　華　　民　　國　　94　　年　　2 　　月　　3 　　日
                            書記官  江虹儀
